【裁判字號】    90,交簡上,33
【裁判日期】    901108
【裁判案由】    公共危險
【裁判全文】
臺灣高雄地方法院刑事判決                          九十年度交簡上字第三三號
    上  訴  人
    即  被  告  乙○○
右列上訴人因公共危險案件，不服臺灣高雄地方法院鳳山簡易庭九十年度鳳交簡字第
三０九號中華民國九十年三月二十二日第一審判決（聲請簡易判決處刑書案號：九十
年度偵字第四五五四號），提起上訴，本院判決如左：
    主  文
上訴駁回。
    事  實
一、乙○○曾於民國八十四年間因過失傷害案件，經臺灣台南地方法院判處有期徒刑
    三月，臺灣高等法院台南分院駁回上訴確定，於八十六年二月二十五日易科罰金
    執行完畢，詎仍不知悔改，於明知服用酒類或其他相類之物足以造成不能安全駕
    駛動力交通工具而有危險之虞，竟仍於九十年二月二十二日二十一時起至翌日凌
    晨二時三十分止，在高雄市○○區○路邊攤與友人飲酒後，已達視覺能力變差、
    運動反射神經遲鈍、思考及個性行為改變、精神混亂不清晰、平衡感及判斷能力
    障礙度升高而影響駕駛致不能安全駕駛動力交通工具狀況下，仍於酒後駕駛動力
    交通工具即車號ＭＺ—四三二六號自小客車，自高雄市○○區○○道一號中山高
    速公路北向路段行駛，於九十年二月二十三日凌晨三時十六分許，在該路段三四
    六公里北向處（即岡山收費站），因行車不穩且誤持回數票收據繳費而為警攔檢
    查獲，經警方對其施以酒精濃度測試，其呼氣所含酒精濃度為每公升０‧六七毫
    克。
二、案經內政部警政署國道公路警察局第五警察隊移送臺灣高雄地方法院檢察署檢察
    官偵查後聲請簡易判決處刑。
    理  由
一、訊據上訴人即被告乙○○固不諱言於前揭時地與友人喝酒後，仍自高雄市鼓山區
    ○○○○道一號中山高速公路北向路段行駛，於行駛至岡山收費站時，因誤持回
    數票收據繳費而為警攔查，並測得其呼氣所含酒精濃度為每公升０‧六七毫克之
    事實，惟辯稱：當時其神智尚清楚正常，並無不能安全駕駛情事云云。惟查：右
    揭事實，業據證人即收費員甲○○於本院調查中證稱：當時被告拿回數票收據欲
    行繳費，其發現被告拿錯，乃上前告知，被告雖停車但似乎聽不懂其所言為何等
    語，證人即查獲員警丙○○證稱：被告當日原本走最內側之車道，於駛入收費站
    前十公尺左右急轉彎至開放之車道，收費小姐向被告說了二、三次錯拿回數票收
    據之事，惟被告呆呆的沒有反應，其乃趨前告知被告拿錯之事，但被告仍無反應
    ，當時被告精神已無法集中，眼睛看起來好像快睡著了，下車時走路也搖搖晃晃
    等語明確，並有被告為警查獲時其吐氣所含酒精成分測試值、內政部警政署國道
    公路警察局舉發違反道路交通管理事件通知單、觀察紀錄表各一份在卷可憑，足
    認被告當時已因喝酒導致視覺能力變差、運動反射神經遲鈍、精神混亂不清晰、
    平衡感及判斷能力障礙度升高，以致影響駕駛而無法安全駕駛動力交通工具。是
    本案事證已臻明確，被告酒後駕車之公共危險犯行洵堪認定，應依法論科。
二、核被告所為，係犯刑法第一百八十五條之三服用酒類不能安全駕駛動力交通工具
    而駕駛罪。又其曾於八十四年間因過失傷害案件，經臺灣台南地方法院判處有期
    徒刑三月，臺灣高等法院台南分院駁回上訴確定，於八十六年二月二十五日易科
    罰金執行完畢，其於受有期徒刑之執行完畢，五年以內再犯有期徒刑以上之罪，
    為累犯，應依法加重其刑。爰審酌被告在飲酒後酒精濃度超越法定標準之情況下
    ，仍罔顧其他用路人及車輛往來之安全而貿然駕車，且在高速公路上高速行駛，
  對其他車輛可能產生之危害非小，且犯後猶圖卸責等一切情狀，認原審援引刑法
    第一百八十五條之三、第四十七條、第四十一條第一項（原判決誤引刑法第四十
    條應予更正）、罰金罰鍰提高標準條例第二條，量處被告有期徒刑三月，並依法
    諭知易科罰金之折算標準，認事用法尚無不合，量刑亦稱妥適，被告以並無不能
    安全駕駛情事為由而提起上訴，指摘原判決不當，顯無理由，應予駁回。
據上論斷，依刑事訴訟法第四百五十五條之一第一項、第三項、第三百六十八條，判
決如主文。
本案經檢察官姜麗儒到庭執行職務。
中      華      民      國      九十      年      十一      月    八    日
                                  臺灣高雄地方法院刑事第一庭
                                    審判長法  官  林  水  城
                                          法  官  陳  玉  聰
                                          法  官  黃  悅  璇
右正本證明與原本無異。
不得上訴。
                                          書記官  沈      蘊
中     華     民     國     九十      年      十一      月      八      日
附錄法條：
刑法第一百八十五條之三
服用毒品、麻醉藥品、酒類或其他相類之物，不能安全駕駛動力交通工具而駕駛者，
處一年以下有期徒刑、拘役或三萬元以下罰金。


司法院資訊處製作；財團法人民間司法改革基金會備份。
